臺灣臺東地方法院刑事判決
110年度易字第172號
公  訴  人  臺灣臺東地方檢察署檢察官
被      告  孫元璽



選任辯護人  葉仲原律師(法律扶助)          
上列被告因毀棄損壞案件，經檢察官提起公訴（110年度偵字第8
80號），本院判決如下：
    主  文
本件公訴不受理。
    理  由
一、公訴意旨詳如起訴書之記載（如附件）。
二、按告訴乃論之罪，告訴人於第一審辯論終結前，得撤回其告
    訴，又告訴經撤回者，法院應諭知不受理之判決，並得不經
    言詞辯論為之，刑事訴訟法第238條第1項、第303條第3款、
    第307條分別定有明文。
三、本件被告因毀棄損壞等案件，經檢察官認被告係涉犯刑法第
    354條之毀損罪嫌，然該罪名依同法第357條之規定，須告訴
    乃論。茲被告與告訴人成立和解，告訴人並具狀撤回告訴等
    情，有民國110年10月18日調解筆錄、同年11月4日刑事撤回
    告訴狀各1份在卷可稽，依照前開法條之規定，爰不經言詞
    辯論，逕行諭知不受理之判決。
四、據上論斷，應依刑事訴訟法第303條第3款、第307條，判決
    如主文。
本案經檢察官林家瑜提起公訴。
中　　華　　民　　國　　110 　年　　11　　月　　12　　日
                  刑事第一庭    法  官  施伊玶
以上正本證明與原本無異。
如不服本判決應於收受送達後20日內向本院提出上訴書狀，並應
敘述具體理由；其未敘述上訴理由者，應於上訴期間屆滿後20日
內向本院補提理由書（均須按他造當事人之人數附繕本）。「切
勿逕送上級法院」。告訴人或被害人對於本判決如有不服，請書
具不服之理由狀，請求檢察官上訴者，其上訴期間之計算係以檢
察官收受判決正本之日期為準。　　　　　　　　　
　　　　　　　　　              書記官  劉嘉綸
中　　華　　民　　國　　110 　年　　11　　月　　15　　日
附件：
臺灣臺東地方檢察署檢察官起訴書
                                      110年度偵字第880號
　　被　　　告　孫元璽　男　70歲（民國00年00月00日生）
　　　　　　　　　　　　住臺東縣○○○鄉○○村○○路00號
                        居臺東縣○○○鄉○○村○○00○0號
　　　　　　　　　　　　國民身分證統一編號：Z000000000號
    選任辯護人  葉仲原律師（法律扶助律師）
上列被告因毀損案件，業經偵查終結，認應提起公訴，茲將犯罪
事實及證據並所犯法條分敘如下：
　　　　犯罪事實
一、孫元璽（所涉誣告部分另為不起訴處分）與江鋐洧（所涉妨
    害自由等部分另為不起訴處分）素不相識。孫元璽於民國11
    0年1月25日11時許與江鋐洧分別駕駛車牌號碼00-0000號自
    用小客車及AZV-0166號自用小貨車同向行駛於臺東縣臺東市
    知本路2段，雙方因細故發生行車糾紛，乃於臺東縣臺東市
    知本路2段86巷口下車理論，孫元璽因不滿江鋐洧持手機朝
    其錄影蒐證，竟基於毀損之犯意，徒手將江鋐洧之手機拍落
    在地，造成手機鏡面破裂、側蓋擦傷且無法開機致令不堪用
    。嗣警方獲報前往處理始悉上情。
二、案經江鋐洧訴由臺東縣警察局臺東分局報告偵辦。
　　　　證據並所犯法條
一、證據清單及待證事實：
編號 證據名稱 待證事實 1 被告孫元璽於警詢及偵訊中之供述　　　 被告矢口否認有何毀損犯行，辯稱：是告訴人自己攻擊伊，手機是自己掉下去的云云。　 2 告訴人江鋐洧於警詢及偵訊中之供述　 證明全部犯罪事實。 3 刑案現場測繪圖、勘驗 筆錄各1份、現場照片12張、告訴人提出之手機受損照片1張、手機蒐證影片光碟與路口監視器錄影光碟各1片 證明被告於上開時、地毀損告訴人手機之事實。 
二、核被告所為，係犯刑法第354條之毀損罪嫌。
三、依刑事訴訟法第251條第1項提起公訴。
　　此　致
臺灣臺東地方法院
中　　華　　民　　國　 110　　年　　8 　　月　　15　　日
　　　　　　　　　　　　　　　檢　察　官　林家瑜
本件正本證明與原本無異
中　　華　　民　　國　 110　　年　　8 　　月　　24　　日
                              書　記　官  李永宸
附錄本案所犯法條全文
中華民國刑法第354條
毀棄、損壞前二條以外之他人之物或致令不堪用，足以生損害於
公眾或他人者，處 2 年以下有期徒刑、拘役或 1 萬 5 千元以
下罰金。